【裁判字號】    99,聲,1169
【裁判日期】    991105
【裁判案由】    停止執行
【裁判全文】
臺灣士林地方法院民事裁定              99年度聲字第1169號
聲  請  人    新亞視訊有限公司
兼法定代理人  丙○○
聲  請  人    甲○○
相  對  人    保東有限公司
法定代理人    乙○○
上列當事人間聲請停止執行事件，本院裁定如下：
    主  文
聲請人供擔保新臺幣貳佰貳拾萬元後，本院九十九年度司執字第
二九五七九號執行事件之強制執行程序，於本院九十九年度重訴
字第三八九號債務人異議之訴等事件判決確定、和解或撤回起訴
前應暫予停止。
    理  由
一、按有回復原狀之聲請，或提起再審或異議之訴，或對於和解
    為繼續審判之請求，或提起宣告調解無效之訴、撤銷調解之
    訴，或對於許可強制執行之裁定提起抗告時，法院因必要情
    形，或依聲請定相當並確實之擔保，得為停止強制執行之裁
    定，強制執行法第18條第2項定有明文。
二、本件聲請意旨略以：相對人於本院99年度司執字第29579 號
    執行事件（下稱系爭執行事件）所提出之執行名義為本院98
    年度士院木98年司執字第13387 號債權憑證（下稱系爭債權
    憑證），系爭債權憑證之債權人載為國寶人壽保險股份有限
    公司（下稱國寶人壽公司），惟國寶人壽公司對聲請人之債
    權業因利害關係人周麗華全部清償而消滅，國寶人壽公司實
    無從再將此一不存在之債權讓與予相對人。聲請人業向相對
    人提起債務人異議之訴（本院99年度重訴字第389 號），並
    依強制執行法第18條第2 項規定，聲請裁定停止系爭執行事
    件之強制執行程序等語。
三、本院調取相關卷宗審究後，認為聲請人停止強制執行程序之
    聲請為有理由，應予准許。另按，法院因必要情形或依聲請
    定相當並確實之擔保，為停止強制執行之裁定者，該擔保金
    額之多寡應如何認為相當，固屬法院職權裁量之範圍；惟此
    項擔保係擔保執行債權人因停止執行所應受之損害，故法院
    定擔保金額時，自應斟酌該債權人因停止執行可能遭受之損
    害，以為衡量之標準，非以債權額為依據（最高法院92年度
    臺抗字第480 號裁定要旨參照）。經查：依系爭債權憑證所
    載，國寶人壽公司聲請執行之金額為新臺幣（下同）2,000
    萬元，且已受償金額至少1,000 萬7,148 元，堪認本件有爭
    議之債權金額厥為999 萬2, 852元（計算式：20,000,000－
    10,007 ,148 ＝9,992,852 ）。茲因聲請人聲請停止執行，
    相對人受償之時間必然延宕，是本件相對人因停止強制執行
    程序可能所受之損害，即為停止期間所發生之法定遲延利息
    。本院斟酌司法院頒佈之各級法院辦案期限實施要點，民事
    通常程序第一審審判案件應於收案之日起1 年4 個月內終結
    ，第二審審判案件為2 年，第3 審審判案件為1 年，估計本
    件債務人異議之訴案件判決確定所需時間為4 年4 個月，按
    法定週年利率5%計算，則相對人因停止執行所可能遭受之利
    息損失約為216 萬3,452 元（計算式：[9,992,852×5%×(4
    ＋4/12 )]=2,163,452 ，元以下四捨五入）。再斟酌系爭不
    動產價格變動之可能、相對人因延後受償所負之資本風險等
    情狀，認聲請人所應供之擔保以220 萬元為適當，爰酌定如
    主文所示。
五、依強制執行法第18條第2 項，裁定如主文。
中    華    民    國    99    年    11    月    5     日
                  民事第二庭  法  官  王怡雯
以上正本證明與原本無異。
如對本裁定抗告，應於裁定送達後10日內向本院提出抗告狀，並
繳納抗告費新臺幣1,000元。
中    華    民    國    99    年    11    月    8     日
                              書記官  桂大永

司法院資訊處製作；財團法人民間司法改革基金會備份。
